臺灣臺中地方法院刑事判決　　　　　　96年度中簡上字第47號
上　訴　人
即　被　告　丙○○
　　　　　　　　　　　3號
選任辯護人　黃逸仁律師
上列被告因傷害案件，不服本院臺中簡易庭95年度中簡字第3023
號中華民國95年11月30日第一審簡易判決（聲請案號：臺灣臺中
地方法院檢察署94年度偵字第20728號）提起上訴，本院管轄第
二審之合議庭認不得以簡易判決處刑，逕依通常程序為第一審判
決如下：
    主      文
原判決撤銷。
丙○○無罪。
    理      由
一、聲請簡易判決處刑意旨略以：被告丙○○居住在臺中縣大里
    市○○路○段846巷17號，隔鄰即為社區住戶車庫之車道。迺
    被告丙○○明知如將以膠帶黏貼鐵釘之花架，任意擺放在其
    前開住處屋前與車道轉角處之供公眾通行巷道旁，極易造成
    往來人員，尤其是夜間昏暗時人員路過之身體傷害，仍不違
    其本意，竟僅因與鄰居有諸多糾紛，即於民國94年9月24日
    晚上9時許前之不詳日時，將其裝置有以膠帶黏貼鐵釘8支之
    花架擺設在該處。嗣94年9月24日晚上9時許，適有住在與被
    告丙○○同巷20號之住戶即告訴人乙○○，將車輛停放在前
    述車庫後，由車道走出並行經該處欲返回自己住處時，即遭
    被告丙○○所設置之前開花架上之鐵釘刺傷左手掌背，並因
    而受有左手掌背面積0. 1公分乘0.2公分之外傷。因認被告
    丙○○涉有刑法第277條第1項之傷害罪嫌云云。
二、按犯罪事實應依證據認定之，無證據不得認定其犯罪事實；
    又不能證明被告犯罪者，應為無罪判決之諭知，刑事訴訟法
    第154條第2項、第301條第1項定有明文。又認定不利於被告
    之事實須依積極證據，苟積極證據不足為不利於被告事實之
    認定時，即應為有利被告之認定，更不必有何有利之證據，
    最高法院30年上字第816號判例可資參照。
三、公訴意旨認被告丙○○涉有傷害罪行，無非以告訴人乙○○
    與證人甲○○之證述、告訴人所提之診斷證明書，及被告與
    鄰居相處不睦，故有傷害告訴人之不確定故意等為其主要論
    據。訊據被告丙○○固坦承有裝置以膠帶黏貼鐵釘8支之花
    架擺設在其住家前與隔鄰車庫車道之轉角處，惟堅決否認有
    何傷害之犯行，辯稱：其係因在住處養狗，為防止野貓侵入
    引起狗吠，故才以膠帶黏貼鐵釘8支綁在花架上，其並無傷
    害人之故意，且乙○○的手傷並不是被鐵釘刺傷的，乙○○
    指訴受傷害之位置係在左手中指指腹，與診斷證明書上所載
    的亦不符，其並無傷害乙○○之行為與故意等語。經查：
(一)、告訴人係於偵查中指稱：「我的手指確實是被他的鐵釘所割
    到。」等語，及於本院審理時證稱：「割到的位置是在中指
    最前端的指腹上。」、「我是手指弄到的」、「我確定是路
    過時手指頭受傷。」、「我確實是手指受傷」等語，其所指
    訴受傷之位置係「左手中指指腹」。而臺中縣大里市菩提醫
    院94年9月26日出具之診斷證明書上載明告訴人受有「左手
    外傷」，及95年1月10日出具之診斷證明書上係載明告訴人
    受有「左手背割傷」，此有上開診斷證明書各1份附於偵查
    卷可稽，經本院就告訴人所受傷勢究於何處？及上開95年1
    月10日之診斷證明書關於病名有無誤載？向新菩提醫院函查
    亦獲覆：「乙○○先生於94年9月26日因左手背刺傷至本院
    門診，傷口處理乙次，至於2份診斷書皆為描述同一傷口。
    」等語，有該醫院96年4月3日新菩96寶字第067號函1份附於
    本院卷可按，足見被告於94年9月26日前往（新）菩提醫院
    就診之外傷位置確為「左手背」。故告訴人於偵查中及本院
    審理時所指稱其受傷之位置與診斷證明書所載之傷處並不相
    符，則其指訴顯有瑕疵，原屬有疑。況告訴人指稱其受傷之
    時間係於94年9月24日晚上9時許，則何以遲至94年9月26日
    始前往醫院門診及傷口處理？故上開診斷證明書所載之傷害
    ，尚難認係遭被告設置在花架上之鐵釘所傷，告訴人之指訴
    尚為本院所不採信。是被告應無傷害告訴人之犯行。
(二)、被告在住家內豢養大型犬隻，其住家鄰居早因其影響居家安
    寧與生活品質，而彼此相處不睦。被告辯稱：其在其住處前
    花架上綁設鐵釘，係為防止野貓侵入引起狗吠等語，然卻未
    見其設置任何警示行人之告示或標語，且其上開所為，能否
    防止野貓侵入？亦乏根據，是其上開所為顯然係針對鄰居而
    有傷害他人之不確定故意。然告訴人之指訴既有明顯瑕疵而
    為本院所不採，且刑法第277條第1項之傷害罪，亦不處罰未
    遂犯與預備犯，自難遽予論罪。
四、原審不察，對被告遽予論罪科刑，核有未當，被告上訴意旨
    指摘原判決不當，為有理由。又檢察官聲請簡易處刑之案件
    ，法院於審理後，認應為無罪判決之諭知者，應適用通常程
    序審判之，刑事訴訟法第452條、第451條之1第4項但書第3
    款定有明文，是本院自應將原判決撤銷，改依通常程序為第
    一審諭知被告無罪之判決。
據上論斷，應依刑事訴訟法第455條之1第1項、第3項、第452條
、第369條第1項前段、第301條第1項，判決如主文。
本案經檢察官李芳瑜到庭執行職務。
中　　華　　民　　國　　96    年     9    月    6     日
                  刑事第八庭  審判長法  官  林慧英
                                    法  官  賴恭利
                                    法  官  簡源希
上為正本係照原本作成
如不服本判決，應於收送達後10日內向本院提出上訴書狀（應敘
述具體理由並附繕本）。
上訴書狀如未敘述理由，應於上訴期間屆滿後20日內補提理由書
於本院。
                                    書記官  張雅慧
中　　華　　民　　國　　96    年     9    月    6     日
